臺灣士林地方法院刑事判決　　　　 　　　94年度易字第232號
公　訴　人　臺灣士林地方法院檢察署檢察官
被　　　告　甲○○
上列被告因竊盜案件，經檢察官提起公訴（94年度偵緝字第202
號）暨移請併案審理（94年度偵緝字第203 號），被告於本院準
備程序期日就被訴事實為有罪之陳述，經合議庭裁定改由受命法
官獨任逕以簡式審判程序審理後，判決如下：
    主  文
甲○○連續攜帶兇器竊盜，累犯，處有期徒刑壹年貳月。
    事  實
一、甲○○前於民國83年間因竊盜案件，為本院於83年12月2 日
    以83年度易字第3185號判處有期徒刑3 月，緩刑2 年，嗣於
    84年1 月19日確定；又於84年間再因竊盜案件，經臺灣臺北
    地方法院於84年8 月9 日以84年度訴字第1675號判處有期徒
    刑8 月，上訴後復經臺灣高等法院於84年11月23日以84年度
    上訴字第5562號駁回上訴確定，前竊盜罪所處緩刑且經撤銷
    ，二罪接續執行，嗣於86年4 月3 日縮短刑期假釋出監，至
    同年8 月3 日期滿，假釋未經撤銷，有期徒刑視為執行完畢
    （構成累犯）。詎猶不知悔改，竟基於意圖為自己不法所有
    之概括犯意，連續為下列之竊盜行為：
(一)於89年2 月12日下午2 時許，在台北市○○區○○路1 段13
    0 號前，持其所有客觀上足供兇器使用之T 字型扳手1 支，
    撬開李仁佑所有、由鄒雅珍乘用之車牌號碼AY-0572 號自用
    小客車右前車門鎖、後車廂鎖（毀損部分未據告訴），侵入
    該車竊取鄒雅珍所有置於該車內之新台幣（下同）3,000 元
    、行動電話1 具、珍珠耳環1 副等物得手。
(二)於89年3 月22日上午11時許，在臺北市○○區○○路1 段好
    市多賣場之停車場內，持路邊撿拾之石頭敲破廖棟興所有之
    車牌號碼CV－7131號自用小客車右前窗玻璃（毀損部分未據
    告訴），並竊取車內之藍色手提袋1 只、劉玨琴所有之綠色
    蛇皮皮包1 只、小皮包1 只、傳真刷卡單11份，現金800 元
    以及黃皓維之
(三)嗣警據報後隨即前往現場採證，分別在車牌號碼CV－7131號
    自用小客車前車窗內側、車牌號碼AY-0572 號自用小客車之
    右後車窗及後車廂等處，均採得甲○○之指紋而循線查獲。
二、案經被害人廖棟興、劉玨岑、鄒雅珍分別訴由臺北市政府警
    察局內湖分局報告台灣士林地法院檢察署檢察官偵查起訴，
    暨移請併案審理，被告於本院準備程序期日就被訴事實為有
    罪之陳述，經本院合議庭裁定改由受命法官獨任逕以簡式審
    判程序進行審理。
    理  由
一、上揭事實，業據被告甲○○於本院審理中坦承不諱（本院94
    年4 月15日審判筆錄參照），核與證人鄒雅珍（89年3 月13
    日警詢筆錄，台灣士林地方法院檢察署89年度偵字第3464號
    卷【以下簡稱：3464號卷】第13頁參照、92年8 月14日偵訊
    筆錄，台灣士林地方法院檢察署92年度偵緝字第616 號卷第
    28頁至第29頁參照）、劉玨岑（89年4 月25日警詢筆錄，台
    灣士林地方法院檢察署89年度偵字第5112號卷【以下簡稱：
    5112號卷】第5 頁參照）、廖棟興（89年4 月25日警詢筆錄
    ，5112號卷第4 頁參照）於警詢或偵查時分別指訴之情節互
    核相符，且警均於被害人報案後，即至現場採證，分別在被
    害人遭竊之自用小客車上發現被告之指紋等情，除有刑案現
    場勘察報告書、採驗紀錄表、失竊現場採證勘查照片、查獲
    現場照片多幀附卷可稽（分別附於3464號卷第28頁至41頁、
    5112號卷第7 頁至第12頁參照），尚有內政部警政署刑事警
    察局89年2 月29日局紋字第217 號（3464號卷第21頁至第26
    頁參照）、89年4 月17日局紋字第416 號（指紋）鑑定書在
    卷可資佐證（5112號卷第13頁至第21頁參照），足徵被告之
    自白與事實相符，堪可採信，本件事證明確，被告犯行洵堪
    認定。
二、按刑法第321 條第1 項第3 款之攜帶兇器竊盜罪，所稱之兇
    器，其種類並無限制，凡客觀上足對人之生命、身體、安全
    構成威脅，具有危險性之器械均屬之，且祇須行竊時攜帶此
    種具有危險性之兇器為已足，並不論攜帶人主觀上是否旨在
    行兇抑僅便利行竊（最高法院70年台上字第1613號判例、79
    年台上字第5253判例意旨參照）；又所謂「兇器」仍必限於
    「器械」，至磚塊、石頭尚難謂為通常之「器械」，從而持
    磚塊、石頭砸毀他人車窗竊盜部分，尚難論以攜帶兇器竊盜
    罪（最高法院92年度台非字第38號判決意旨參照）。查被告
    所有供撬開車牌號碼AY-0572 號自用小客車右前車門鎖、後
    車廂鎖所用之T 字型扳手，據被告陳明係金屬材質，長約7
    公分，倘執以攻擊人身，依一般社會觀念，對於人之生命、
    身體、安全自具相當之危險性，核屬兇器。犯罪事實一、（
    一）部分，被告持上開T 字型扳手撬開AY-0572 號自用小客
    車右前車門鎖、後車廂鎖行竊財物得手，核其所為，係犯刑
    法第321 條第1 項第3 款之攜帶兇器竊盜罪。檢察官就被告
    此部分犯行，雖係以刑法第320 條第1 項之竊盜罪移請併辦
    ，然基本事實同一，既據蒞庭之檢察官當庭敘明被告所犯法
    條係刑法第321 條第1 項第3 款之罪名，本院自無庸再援引
    刑事訴訟法第300 條變更法條。再犯罪事實一、（二）部分
    ，被告雖持撿拾而來之石頭敲破車牌號碼CV－7131號自用小
    客車右前窗玻璃而行竊財物得手，然石頭並非「兇器」，俱
    如前述，核其此部分所為，係犯刑法第320 條第1 項之竊盜
    罪。被告犯罪事實一、（二）之竊盜犯行，一行為竊取廖棟
    興所有之藍色手提袋1 只、劉玨琴所有之綠色蛇皮皮包1 只
    、小皮包1 只、傳真刷卡單11紙，現金800 元以及黃皓維之
    同種想像競合關係，依刑法第55條之規定，僅論一竊盜罪。
    檢察官固僅就前開事實欄一、（二）所載被告犯行提起公訴
    ，然併辦如事實欄所載一、（一）之被告犯行，既與起訴部
    分具有連續犯之裁判上一罪關係，本院自應併為審究，附此
    敘明。再被告甲○○先後2 次竊盜犯行，時間緊接，所犯構
    成要件相同之罪，顯係基於概括犯意而為之，雖2 次犯行構
    成之罪名有普通竊盜罪及攜帶兇器竊盜罪之區別，仍無礙連
    續犯之成立，應依刑法第56條之規定，以情節較重之攜帶兇
    器竊盜罪論，並加重其刑。又被告甲○○前曾於83年間因竊
    盜案件，為本院於83年12月2 日以83年度易字第3185號判處
    有期徒刑3 月，緩刑2 年，嗣於84年1 月19日確定；又於84
    年間再因竊盜案件，經臺灣臺北地方法院於84年8 月9 日以
    84年度訴字第1675號判處有期徒刑8 月，上訴後復經臺灣高
    等法院於84年11月23日以84年度上訴字第5562號駁回上訴確
    定，前竊盜案件所處緩刑且經撤銷，二罪接續執行，嗣於86
    年4 月3 日縮短刑期假釋出監，至同年8 月3 日期滿，假釋
    未經撤銷，有期徒刑視為執行完畢，此有台灣高等法院被告
    全國前案紀錄表1 份在卷可稽，其受有期徒刑執行完畢後5
    年內，再犯本件有期徒刑以上之罪，構成累犯，應依刑法第
    47條之規定，遞予加重其刑。爰審酌被告連續侵害他人財產
    法益，影響社會治安非輕，惟其所竊財物價值尚非至鉅，並
    考量其智識程度、生活狀況，犯罪之動機、目的、手段，及
    其犯罪後坦承犯行，已有悔意等一切情狀，量處如主文所示
    之刑。另被告所有供犯罪事實一、（一）犯行所用之T 字型
    扳手1 支，未據扣案，復經被告陳明業已丟棄滅失（本院94
    年4 月15日審判筆錄第3 頁參照），無從併為沒收之諭知，
    附此敘明。
三、檢察官併案意旨另略以：被告基於意圖為自己不法之所有，
    於88年8 月11日凌晨1 時30分許，在台北市○○區○○路26
    1 號前，竊取余宏慧置放於車號ＨＸ—2675號自用小客車內
    之皮包一只（內有1,000 元），因認與本案起訴部分具有裁
    判上一罪之連續犯關係，請求併案審理等語。惟查，本案被
    告所犯上開竊盜罪係於89年2 月12日下午2 時許及同年3 月
    22日上午11時許，而本件併案審理之竊盜犯行係88年8 月11
    日，其犯罪時間相隔已達近6 月有餘，被告於本院審理時亦
    已供陳其犯88年間之竊盜犯行時，並未想到89年還會繼續偷
    等語（參本院94年4 月15日審判筆錄第5 頁、第6 頁參照）
    ，88年8 月11日凌晨1 時30分許，係因剛出獄沒有錢，找不
    到工作，才會起意行竊；88年8 月11日竊盜得手後，有找到
    水泥工的雜工工作，並非基於概括犯意，自88年8 月11日那
    次起，一有機會就要偷，與89年2 月12日、89年3 月22 日2
    次竊盜犯行，是因沒有工作，始靠行竊所得花用不同等情明
    確，足見被告為88年8 月11日凌晨1 時30分許之竊盜犯行後
    ，係另行起意再基於概括犯意而為前開起訴有罪部分之2 次
    竊盜犯行，二者間顯非基於概括犯意而為，應予分論併罰，
    自無裁判上一罪之連續犯關係，本院無從併予審理，此部分
    即應退由檢察官另行依法偵辦，併此敘明。
據上論斷，應依刑事訴訟法第273 之1 第1 項、第299 條第1 項
前段、刑法第56條、第321 條第1 項第3 款、第55條、第47條，
判決如主文。
本案經檢察官王巧玲到庭執行職務。
中　　華　　民　　國　　94　　年　　4 　　月　　29　　日
                  刑事第六庭法  官  許辰舟
以上正本證明與原本無異。
如不服本判決，應於判決送達後10日內，向本院提出上訴狀。
                            書記官  洪忠改
中　　華　　民　　國　　94　　年　　4 　　月　　29　　日
